最高法院刑事判決　　　　　　九十六年度台上字第二四八九號
上　訴　人　台大環保工程股份有限公司
兼 代表 人　甲○○
共　　　同
選任辯護人　張振興律師
上列上訴人等因違反廢棄物清理法案件，不服台灣高等法院中華
民國九十三年九月二十一日第二審判決（九十三年度上訴字第一
０七五號，起訴案號：台灣台北地方法院檢察署九十年度偵字第
八七二八號、九十一年度偵字第五三四０號），提起上訴，本院
判決如下：
    主  文
上訴駁回。
    理  由
一甲○○部分：
按刑事訴訟法第三百七十七條規定，上訴於第三審法院，非以判
決違背法令為理由，不得為之。是提起第三審上訴，應以原判決
違背法令為理由，係屬法定要件。如果上訴理由狀並未依據卷內
訴訟資料，具體指摘原判決不適用何種法則或如何適用不當，或
所指摘原判決違法情事，顯與法律規定得為第三審上訴理由之違
法情形，不相適合時，均應認其上訴為違背法律上之程式，予以
駁回。本件原判決已敘明依憑上訴人甲○○坦承，證人鄭重生、
朱厚祿、楊恆隆、徐金山到庭證述，及味全食品工業股份有限公
司、美商惠氏藥廠股份有限公司與台大環保工程股份有限公司（
下稱台大公司）所簽訂之廢棄物清理合約書及台大公司所開立之
統一發票可資佐證。另台北市政府自民國八十九年十月十五日起
廢止台大公司第一類乙級許可證之行政處分，有台北市政府八十
九年九月十八日所發府環三字第八九０八一二五三０號函在卷可
稽。台大公司就該行政處分提起訴願及行政訴訟，分別經行政院
環境保護署以（八九）環署訴字第００七七六一八號訴願決定駁
回，並經台北高等行政法院以九十年度訴字第二九八九號及最高
行政法院以九十二年度判字第一一七五號判決駁回確定，有各該
判決可按。且於訴願及行政訴訟期間，上開行政處分亦未曾依相
關程序停止執行，亦為甲○○、台大公司所不否認，是台大公司
自八十九年十月十五日起即無清除一般事業廢棄物之許可文件一
節，堪以認定。甲○○明知其自八十九年十月十五日起即無許可
文件，雖對該行政處分不服而依循行政救濟程序圖以救濟，然不
得以此即認其無犯罪故意。甲○○於台大公司許可文件經廢止後
，仍有多次反覆實施違反廢棄物清理法規定之清除一般事業廢棄
物之行為，自有賴以維生之故意，事證明確，甲○○犯行堪以認
定。因認第一審論處甲○○無許可文件，以經營廢棄物清除為常
業罪刑，為無不合，予以維持，駁回甲○○在第二審之上訴，已
詳述其所憑之證據及其認定之理由，所為論斷與卷內證據資料相
符，從形式上觀察，並無何違法情形存在。上訴意旨略以：台北
市政府據以廢止清除許可證之法源依據「管理輔導辦法」，有違
司法院釋字第四０二號解釋，有最高行政法院九十三年度判字第
八二五號判決可據，原判決未敘明不予採取之理由，自屬違法等
語。惟查本件台北市政府廢止台大公司之清除許可證，經訴願及
行政訴訟結果，台大公司經敗訴確定，該案之最高行政法院之判
決已就台北市政府廢止台大公司之清除許可證之法源依據，表示
其法律見解，並未認定為違憲，雖最高行政法院在其九十三年度
判字第八二五號判決就另案所表示之見解，與本件不同，並無拘
束本件之效力，原判決雖未敘明不予採取之理由，略有瑕疵，但
與判決本旨不生影響，不得執為上訴第三審之合法理由，其上訴
違背法律上之程式，應予以駁回。
二台大環保工程股份有限公司部分：
按刑事訴訟法第三百七十六條所列各罪之案件，經第二審判決者
，不得上訴於第三審法院，法有明文。本件上訴人台大環保工程
股份有限公司因違反廢棄物清理法案件，原審認公司係法人，犯
廢棄物清理法第四十七條之罪，該罪係專科罰金，核屬刑事訴訟
法第三百七十六條第一款之案件。依首開說明，既經第二審判決
，自不得上訴於第三審法院，台大環保工程股份有限公司竟復提
起上訴，顯為法所不許，應予駁回。
據上論結，應依刑事訴訟法第三百九十五條前段，判決如主文。
中　　華　　民　　國　九十六　年    五  　月　  四    日
                      最高法院刑事第九庭
                          審判長法官  洪　清　江
                                法官  石　木　欽
                                法官  李　伯　道
                                法官  林　勤　純
                                法官  陳　晴　教
      本件正本證明與原本無異
                                      書  記  官
中　　華　　民　　國　九十六　年　  五 　 月   十五 　日
                                                     m
